fr: Méthode de fixation d'une grille: Adhésif; Boulonné; À clipser; Remplacement direct; Perçage requis; Insert; Aucun perçage requis; Superposition; À encliqueter; Autre
th: วิธีการติดตั้งกระจังหน้า: กาว; ยึดด้วยน็อต; คลิปอิน; เปลี่ยนแทนที่โดยตรง; ต้องเจาะ; สอดเข้า; ไม่ต้องเจาะ; การวางซ้อน; สแน็ปอิน; อื่นๆ
sv: Monteringsmetod för galler: Självhäftande; Bolt-on; Klickas in; Direkt ersättning; Kräver borrning; Insats; Kräver ingen borrning; Överlagring; Snäppmonterad; Övrigt
ru: Способ крепления решетки: На клей; На болтах; На клипсах; Прямая замена; Требуется сверление; Вставка; Без сверления; Наложение; На защелках; Другое
fi: Säleikön asennusmenetelmä: Liima; Pultattava; Klipsikiinnitys; Suora korvaaja; Vaatii porausta; Sisäke; Ei vaadi porausta; Päällys; Napsautettava; Muu
sk-SK: Metóda montáže grilu: Lepiaci; Priskrutkovací (bolt-on); Nacvakávací (clip-in); Priama náhrada; Vyžaduje sa vŕtanie; Vložka; Vŕtanie sa nevyžaduje; Prekrytie; Zasúvací (snap-in); Iné
hr-HR: Način montaže rešetke: Ljepilo; Na vijke; Utično (kopča); Izravna zamjena; Potrebno bušenje; Umetak; Nije potrebno bušenje; Prekrivni element; Na uklapanje; Ostalo
vi: Phương pháp gắn lưới tản nhiệt: Keo dán; Bắt bu-lông; Dạng kẹp; Thay thế trực tiếp; Cần khoan; Dạng chèn; Không cần khoan; Dạng ốp; Gài khớp; Khác
ro-RO: Metoda de montare a grătarului: Adeziv; Prindere cu șuruburi; Prindere cu clipsuri; Înlocuire directă; Necesită găurire; Inserție; Nu necesită găurire; Suprapunere; Fixare rapidă; Altele
nl: Montagemethode grille: Zelfklevend; Met bouten; Ingeklikt; Directe vervanging; Boren vereist; Inzetstuk; Geen boren vereist; Overlay; Snap-in; Overig
es: Método de montaje de parrilla: Adhesivo; Atornillado; Con clips; Reemplazo directo; Requiere perforación; De inserción; No requiere perforación; Sobreposición; A presión; Otro
pt-PT: Método de montagem da grelha: Adesivo; Aparafusado; De encaixe; Substituição direta; Requer perfuração; Inserção; Não requer perfuração; Sobreposição; Encaixe rápido; Outro
nb: Monteringsmetode for grill: Selvklebende; Skrus fast; Klypes fast; Direkte erstatning; Krever boring; Innsats; Krever ikke boring; Overlegg; Klikkes på plass; Annet
zh-TW: 水箱罩安裝方式: 黏貼式; 螺栓固定; 卡扣式; 直接替換; 需鑽孔; 嵌入式; 免鑽孔; 疊加式; 卡入式; 其他
zh-CN: 格栅安装方法: 背胶; 螺栓固定; 卡扣固定; 直接替换; 需要钻孔; 插入式; 无需钻孔; 叠加; 卡入式; 其他
pt-BR: Método de montagem da grade: Adesivo; Parafusado; Encaixado; Substituição direta; Requer perfuração; Inserção; Não requer perfuração; Sobreposição; Encaixe rápido; Outro
cs: Způsob montáže mřížky: Nalepovací; Šroubovací; Nacvakávací; Přímá náhrada; Nutné vrtání; Vložka; Bez nutnosti vrtání; Překryv; Zacvakávací; Ostatní
sl-SI: Način montaže mreže: Lepilo; Privijačenje; Na zaponke; Neposredna zamenjava; Potrebno je vrtanje; Vstavek; Vrtanje ni potrebno; Prekrivni sloj; Na zaskok; Drugo
de: Montagemethode für Kühlergrill: Selbstklebend; Zum Anschrauben; Zum Einklipsen; Direkter Austausch; Bohren erforderlich; Einsatz; Kein Bohren erforderlich; Überlagerung; Einrastend; Sonstige
it: Metodo di montaggio della griglia: Adesivo; Avvitato; A clip; Sostituzione diretta; Foratura necessaria; A inserto; Nessuna foratura necessaria; Sovrapposizione; A scatto; Altro
el: Μέθοδος τοποθέτησης πλέγματος: Αυτοκόλλητο; Βιδωτό; Με κλιπ; Απευθείας αντικατάσταση; Απαιτείται διάτρηση; Ένθετο; Δεν απαιτείται διάτρηση; Επικάλυψη; Κουμπωτό; Άλλο
pl: Metoda mocowania kratki: Klej; Na śruby; Wciskane; Bezpośredni zamiennik; Wymaga wiercenia; Wkładka; Nie wymaga wiercenia; Nakładka; Na zatrzask; Inne
ja: グリルマウント方法: 粘着剤; ボルトオン; クリップイン; 直接交換; 穴あけが必要; インサート; 穴あけ不要; オーバーレイ; スナップイン; その他
lt-LT: Grotelių tvirtinimo būdas: Priklijuojama; Prisukama; Užspaudžiama; Tiesioginis keitimas; Reikia gręžti; Įstatoma; Gręžti nereikia; Perdanga; Įfiksuojama; Kita
hu: Grillező felszerelési módja: Ragasztós; Csavaros; Bepattintható; Közvetlen csere; Fúrást igényel; Betétes; Fúrást nem igényel; Rátét; Bepattintható; Egyéb
ko: 그릴 장착 방식: 접착제; 볼트 온; 클립인; 직접 교체; 드릴링 필요; 인서트; 드릴링 불필요; 오버레이; 스냅인; 기타
en: Grille mounting method: Adhesive; Bolt-on; Clip-in; Direct replacement; Drilling required; Insert; No drilling required; Overlay; Snap-in; Other
tr: Izgara montaj yöntemi: Yapışkanlı; Cıvatalı; Klipsli; Doğrudan değişim; Delme gerektirir; Geçmeli; Delme gerektirmez; Yer paylaşımlı; Tırnaklı; Diğer
bg-BG: Метод за монтаж на решетката: С лепило; С болтове; С клипс; Директна подмяна; Изисква се пробиване; Вложка; Не се изисква пробиване; Наслагване; С щракване; Друго
da: Monteringsmetode for gitter: Klæbemiddel; Bolt-on; Klik-in; Direkte udskiftning; Boring påkrævet; Indsats; Boring ikke påkrævet; Overlejring; Snap-in; Andet